臺灣新北地方法院民事裁定
111年度聲字第49號
聲  請  人  汪韋廷  

代  理  人  陳崇善律師  
上列聲請人與相對人李亞潔間請求侵權行為損害賠償事件（本院
109年度簡上附民移簡字第29號），聲請人聲請交付法庭錄音光
碟，本院裁定如下：
    主  文
准予交付本院一○九年度簡上附民移簡字第二九號侵權行為損害
賠償事件於民國一一一年二月二十三日言詞辯論期日之法庭錄音
光碟。
聲請人就前開所示錄音光碟內容，不得散布、公開播送，或為非
正當目的使用。
聲請費用由聲請人負擔。
    理  由
一、聲請意旨略以：聲請人為本院109年度簡上附民移簡字第29
    號請求侵權行為損害賠償事件之原告，為就本案審理過程為
    充分了解，以為核對是否與筆錄相符之依據，爰依法聲請交
    付本案於民國111年2月23日之法庭錄音光碟等語。
二、按當事人及依法得聲請閱覽卷宗之人，因主張或維護其法律
     上利益，得於開庭翌日起至裁判確定後6個月內，繳納費用
      聲請法院許可交付法庭錄音或錄影內容；當事人及依法得
    聲 請閱覽卷宗之人，因主張或維護其法律上利益，聲請交
    付法 庭錄音或錄影內容時，應敘明理由，由法院為許可與
    否之裁 定，法院組織法第90條之1第1項前段及法庭錄音錄
    影及其利 用保存辦法第8條第1項分別定有明文。又所謂主
    張或維護法 律上利益，舉凡核對更正筆錄、他案訴訟所需
    ，或認法院指 揮訴訟方式對其訴訟權益有影響之虞，欲用
    以保障其法律上 利益等，均屬之（最高法院105年度台抗字
    第344號裁定意旨 參照）。
三、經查，聲請人為本院109年度簡上附民移簡字第29號請求侵
    權行為損害賠償事件之原告，係依法得聲請閱覽卷宗之人，
    為準備訴訟資料、核對是否與筆錄相符，確有必要取得法庭
    錄音以維護其法律上利益，且本件並無得不予許可或限制聲
    請閱覽、抄錄或攝影卷內文書等應保密之事項，經核與法院
    組織法第90條之1之規定尚無不合，應予准許。
四、末按持有法庭錄音錄影及其利用保存辦法第8條第1項法庭錄
    音、錄影內容之人，就取得之錄音、錄影內容，不得散布、
    公開播送，或為非正當目的使用，法庭錄音錄影及其利用保
    存辦法第8條第3項規定甚明，法院組織法第90條之4並定有 
    行政罰鍰之規定，是聲請人取得上開法庭錄音光碟，其使用
    自應注意不得違反上開規定，附此敘明。
五、依法院組織法第90條之1第1項前段、法庭錄音錄影及其利用
    保存辦法第8條第1項，裁定如主文。
中　　華　　民　　國　　111 　年　　3 　　月　　22　　日
                  民事第二庭  審判長法  官  黃若美

                                    法  官  宋泓璟

                                    法  官  楊雅萍
以上正本證明與原本無異。
本裁定不得抗告。
中　　華　　民　　國　　111 　年　　3 　　月　　22　　日
                                    書記官  蘇  泠